臺灣臺中地方法院刑事判決　　　　　　　96年度訴字第1769號
公　訴　人　臺灣臺中地方法院檢察署檢察官
被　　　告　甲○○
上列被告因毒品危害防制條例案件，經檢察官提起公訴（96年度
毒偵字第192號），本院判決如下：
    主    文
甲○○施用第一級毒品，累犯，處有期徒刑捌月；又施用第二級
毒品，累犯，處有期徒刑陸月，扣案之沾有甲基安非他命殘渣之
玻璃吸食器壹支沒收銷燬。應執行有期徒刑壹年壹月，扣案之沾
有甲基安非他命殘渣之玻璃吸食器壹支沒收銷燬。
    犯罪事實
一、甲○○有偽造文書、毒品危害防制條例等前科，最近1次係
    於民國（下同）91年間因毒品案件，經本院判處有期徒刑5
    月確定，於92年8月8日易科罰金執行完畢（本件已構成累犯
    ）；又其曾因毒品案件，經多次觀察勒戒、強制戒治，最近
    1次係於92年間經法院裁定強制戒治，經執行後，於92年8月
    8日強制戒治執行完畢釋放。詎其猶不知悔改，於前開強制
    戒治執行完畢釋放後5年內，復基於施用第一級毒品海洛因
    之犯意，於95年12月29日21時30分許為警採尿送驗前5日內
    某時，在不詳地點，以不詳方法，施用第一級毒品海洛因1
    次；又於前開強制戒治執行完畢釋放後5年內，另基於施用
    第二級毒品甲基安非他命之犯意，於95年12月26日凌晨某時
    ，在臺中縣太平市○○○街17號住處廁所內，以將甲基安非
    他命放入玻璃吸食器內，再以火燒烤，使之產生煙霧，再以
    口吸入之方式，施用第二級毒品甲基安非他命1次。嗣甲○
    ○於95年12月29日晚間20時40分許，在臺中縣大里市○○路
    67之3號前，因駕車違規，經警盤查後，扣得其所有供施用
    甲基安非他命所用，且其上沾有甲基安非他命殘渣之玻璃吸
    食器1支，復經其同意採集尿液送驗結果，呈可待因、嗎啡
    、安非他命及甲基安非他命陽性反應，而查獲上情。
二、案經臺中市警察局第一分局報請臺灣臺中地方法院檢察署檢
    察官偵查起訴。
    理    由
一、本案證據能力之說明
    按「被告以外之人於審判外之陳述，雖不符前4條（指刑事
    訴訟法第159條之1至第159條之4）之規定，而經當事人於審
    判程序同意作為證據，法院審酌該言詞陳述或書面陳述作成
    之情況，認為適當者，亦得為證據」，又「當事人、代理人
    或辯護人於法院調查證據時，知有第159條第1項不得為證據
    之情形，而未於言詞辯論終結前聲明異議，視為有前項之同
    意」，刑事訴訟法第159條之5第1項、第2項亦有明文。本件
    被告就檢察官提出之證據之證據能力，均未於言詞辯論終結
    前聲明異議，自視為同意，合先敘明。
二、訊據被告甲○○對其於上揭時地有施用甲基安非他命犯行於
    本院坦承不諱，惟矢口否認有施用海洛因犯行，辯稱：可能
    是去朋友那邊吸到二手海洛因。可能是23、24日左右。應該
    是26日那天。應該是27日那天。我在我1個大里市的朋友林
    清源那邊吸到的，他住的詳細地址我不知道。那天有好幾個
    我不認識的朋友在那邊，‥‥現場就是我、林清源，另外還
    有2個我不認識的人，他們有吸食海洛因。‥‥我當時不知
    道他們是在吸食海洛因云云。惟查：
（一）被告上揭時地施用甲基安非他命之犯行，業據被告於本院
      坦承不諱，且被告為警查獲後，經採尿送驗以GC/MS氣相
      層析質譜儀確認結果，均呈安非他命、甲基安非他命陽性
      反應，有臺中市警察局第一分局真實姓名對照表、詮昕科
      技股份有限公司濫用藥物尿液檢驗報告、中山醫學大學附
      設醫院檢驗科藥物檢測中心確認檢驗結果報告等各1份附
      卷可稽，復有被告所有供施用甲基安非他命所用之玻璃吸
      食器1支扣案可稽，該吸食器其上沾有甲基安非他命殘渣
      ，亦有檢驗相片可佐，足認被告自白與事實相符，是被告
      上揭施用甲基安非他命之犯行堪予認定。
（二）再被告上揭時地施用海洛因之犯行，有被告於95年12月29
      日21時30分許所採尿液，經警送驗以GC/MS氣相層析質譜
      儀確認結果，呈海洛因、嗎啡陽性反應，有臺中市警察局
      第一分局真實姓名對照表、詮昕科技股份有限公司濫用藥
      物尿液檢驗報告（偵卷第20頁）、中山醫學大學附設醫院
      檢驗科藥物檢測中心確認檢驗結果報告各1份（偵卷第30
      頁）附卷可稽。再按憲兵司令部80年3月25日（80）鑑驗
      字第0999號函所示：吸食或施打煙毒及麻醉藥品者，經人
      體代謝作用於8小時內，即有約百分之80之量排出，24小
      時之後，續有約剩餘量之百分之90再排出，72小時之後仍
      有殘餘微量排出，吸食或施打者個人體質不同，其排出時
      間亦會有所差異，尤其成癮者（抗藥性強）其於吸食後
      120小時內所採之尿液，配合較具公信力之儀器（如氣相
      質譜儀），仍可能被檢測出等語，有上開函文在卷可佐，
      則被告於95年12月29日21時30分許所採尿液，經以GC/MS
      （即氣相層析質譜儀）確認結果，既呈嗎啡、可待因陽性
      反應，足徵被告在95年12月29日21時30分許之前5日某時
      ，有施用第一級毒品海洛因之犯行，是被告最後1次施用
      海洛因之時間，應係在95年12月29日21時30分許之前5日
      內，應堪認定。
（三）被告雖於本院辯稱：可能吸到二手海洛因云云，惟按吸入
      含有甲基安非他命或煙毒之二手煙，在文獻上，雖尚無能
      否由尿液中檢驗出毒品反應之研究報告，然依法務部調查
      局檢驗毒品案件經驗研判，若非長時間與吸毒者直接相向
      ，且存心大量吸入吸毒者所呼出之煙氣，以二手煙中可能
      存在之低劑量安非他命或煙毒，應不致在尿液中檢驗出煙
      毒或甲基安非他命反應，此有法務部調查局第六處發技
      1字第1960號函可資參照，查被告尿液先後經以前開GC/MS
      （即氣相層析質譜儀）檢驗結果，其嗎啡濃度達2933ng／
      ml、2490ng／ml等情，有上揭詮昕科技股份有限公司濫用
      藥物尿液檢驗報告、中山醫學大學附設醫院檢驗科藥物檢
      測中心確認檢驗結果報告在卷可佐，由被告尿液所檢驗出
      之嗎啡劑量非低，已逾標準閾值300ng／ml的數倍以上，
      顯應非係吸到二手海洛因，再查，被告復未能提出該施用
      海洛因之友人之真實姓名年籍資料及地址以供本院傳訊，
      尚無積極證據足以證明被告係處於他人施用海洛因之密閉
      空間內，間接吸入該二手煙之事實，所辯已難採信；又倘
      被告長時間與吸毒者直接相向，且存心大量吸入二手煙氣
      ，其亦已具施用海洛因之未必故意，是被告所辯：吸到二
      手海洛因云云，亦非可採。
（四）又查，被告曾因毒品案件，經多次觀察勒戒、強制戒治，
      最近1次係於92年間經法院裁定強制戒治，經執行後，於
      92年8月8日強制戒治執行完畢釋放等情，亦有臺灣高等法
      院被告全國前案紀錄表、臺灣臺中地方法院檢察署刑案資
      料查註紀錄表可佐，是被告本件確係於強制戒治執行完畢
      釋放後5年內再犯本件施用海洛因、甲基安非他命犯行。
    本件事證明確，被告上揭施用第一級毒品、第二級毒品犯行
    均堪予認定。
三、核被告甲○○所為，係犯毒品危害防制條例第10條第1項之
    施用第一級毒品罪及同條例第10條第2項之施用第二級毒品
    罪。被告施用第一級毒品海洛因、第二級毒品甲基安非他命
    而持有海洛因、甲基安非他命之低度行為，應分別為施用海
    洛因、甲基安非他命之高度行為所吸收，均不另論罪。又被
    告有偽造文書、毒品危害防制條例等前科，最近1次係於91
    年間因毒品案件，經本院判處有期徒刑5月確定，於92年8月
    8日易科罰金執行完畢，有臺灣高等法院被告全國前案紀錄
    表、臺灣臺中地方法院檢察署刑案資料查註紀錄表在卷可佐
    ，其於5年以內故意再犯本件有期徒刑以上之二罪，均為累
    犯，均應依刑法第47條第1項之規定加重其刑。再被告所犯
    上開施用第一級毒品罪、施用第二級毒品罪間，犯意各別，
    行為互殊，犯罪構成要件不同，應予分論併罰。爰審酌被告
    經觀察勒戒、強制戒治後，仍不知戒惕，再次施用第一級毒
    品、第二級毒品，無視於毒品對於自身健康之戕害及國家對
    於杜絕毒品犯罪之禁令，不知戒除惡習，犯後於事證明確下
    ，仍矢口否認有施用第一級毒品海洛因犯行之犯後態度，及
    其施用毒品海洛因及甲基安非他命並無危害他人，本之施用
    毒品者均有相當程度之成癮性及心理依賴，其犯罪心態與一
    般刑法犯罪之本質並不相同，容應以「病人」之角度為考量
    ，並側重適當之醫學治療及心理矯治為宜等一切情狀，各量
    處如主文所示之刑，並定其應執行刑。
四、另扣案之沾有甲基安非他命殘渣之玻璃吸食器1支，係被告
    所有供施用第二級毒品甲基安非他命之所用之器具，業據被
    告於本院陳明在卷，且其上之甲基安非他命殘渣與玻璃吸食
    器難以分離，爰依毒品危害防制條例第18條第1項前段宣告
    沒收銷燬。
據上論斷，應依刑事訴訟法第299條第1條前段、毒品危害防制條
例第10條第1項、第2項、第18條第1項前段、刑法第11條、第47
條第1項、第51條第5款，判決如主文。
中　　華　　民　　國　　96　　年　　6 　　月　　15　　日
                       臺中地方法院刑事第十庭
                                審判長法  官  賴妙雲
                                      法  官  江奇峰
                                      法  官  黃家慧
以上正本證明與原本無異。
如不服本判決，應於收受送達後10日內向本院提出上訴書狀（應
附繕本）。
　　　　　　　　　　　　　　　　　　  書記官  陳靖騰
中　　華　　民　　國　　96　　年　　6 　　月　　15　　日
